Inventaris van het archief van het Keramisch Instituut TNO, 1947-1962
Nationaal Archief, Den Haag
- Correspondentie, H
  - Doos 60, 60
    - N.V. Kleiwarenfabr. Nieuw Werklust, Hazerswoude corr. 29-11-46 - 11-12-61 h.m.
    - N.V. Kleiwarenfabriek Nieuw Werklust, Hazerswoude corr.4-3-65 - 7-11-66 h.m.
    - Steenfabr. "De Nijverheid", Azewijn corr.23-10-52 - 4-12-57 h.m.
    - De Olde Kruyk, Milsbeek corr.14-1-52 - 2-1-56 h.m.
    - N.V. Dakpannen- en Kleiwarenfabr. v /h D. van Oordt en Co, Alphen a /d Rijn corr.12-5-52 - 29-5-63 h.m.
    - N.V. Steenfabriek Oost-Groningen, Winschoten corr.12-8-52 - 28-1-63 h.m.
    - N.V. Oosthoek en Zoon, Alphen a /d Rijn corr.27-2-46 - 17-1-66 h.m.
  - Doos 61, 61
    - De Ooy, Nijmegen corr.1-3-44 - 15-4-66 h.m.
    - L.M. Oppelaar en Zn., Koudekerk a /d Rijn corr. 12-12-49 - 15-11-57 h.m.
    - N.V. Opijnense steenfabr. Opijnen a /d Waal corr.17-11-50 - 11-1-57 h.m.
    - Cranje-Nassaumijnen, Heerlen Corr.6-10-56 - 28-2-58 h.m.
    - Steenfabr. "De Ossenberg", Venlo corr.1-2-52 - 21-12-53 h.m.
    - N.V. Oud Delft, Nijmegen corr. 20-11-51 - 11-10-56 h.m.
    - N.V. Ouderzorg de Ridder en Co., Leiderdorp corr.18-1-49 - 11-7-60 h.m.
    - N.V. Steenfabriek Gebr. Overbeek, Hengelo (O) corr.5-1-51 - 25-7-58 h.m.
  - Doos 62, 62
    - N.V. Steenfabriek Over-Betuwe, Remmerden-Rhenen Corr.3-7-51 - 19-3-62 h.m.
    - N.V. Steenfabriek Pannerden, Doetinchem corr.51-1-49 - 4-5-62 h.m.
    - Peerdemam, Amsterdam corr.12-8-46 - 16-5-53 h.m.
    - Perfora corr.14-10-57 - 17-9-60 h.m.
    - Philips Nederland NV, Eindhoven corr.3-2-44 - 31-12-57 h.m.
    - Philips Nederland NV, Eindhoven corr.10-1-58 - 22-11-63 h.m.
  - Doos 63, 63
    - Philips contract en corr.1953-1954, omslag
    - Ing. H.J.M. Piscaer, Alast corr.12-8-51 - 30-12-51 h.m.
    - Stichting Planbureau Suriname corr.23-10-52 - 23-1-56 h.m.
    - N.V. Steenfabriek de Plasserwaard, Rhenen corr.12-5-53 - 2-11-62 h.m.
    - N.V. Plibrico, Rotterdam corr.7-12-50 - 18-6-58 h.m.
  - Doos 64, 64
    - Steenfabriek S.G. v.d. Pol en Co. corr.mei 53 - 25-4-61 h.m.
    - Jan de Poorter N.V. corr.11-8-51 - 22-11-66
    - N.V. De Porceleyne Fles, Delft corr.30-5-45 - 9-8-65 h.m.
    - "Prometheus" (Jacobs), Breda corr.27-4-50 - 12-9-52 h.m.
    - Provifresh, Leiderdorp corr.12-6-52 - 14-12-59 h.m.
    - Kunstaardewerkfabriek Quo Vadis, Gouda corr.3-10-45 - 16-7-54 h.m.
    - De Ram, Arnhem corr.15-1-44 - 25-3-57 h.m.
  - Doos 65, 65
    - Ramie Union, Enschede corr.28-9-43 - 2-2-66 h.m.
    - Steenfabriek Randerswaard, fa. C. Brouwer, Diepenveen corr.29-11-51 - 30-10-57 h.m.
    - Potterie Ravelli, Valkenburg ZH corr.4-11-52 - 4-1-63 h.m.
    - Chem. Fabr. Emiel Regout, Maastricht corr.12-11-51 - 29-12-58 h.m.
    - H.G. Rientjes, Hengelo corr.28-1-41 - 5-7-65 h.m.
    - N.V. Steenfabriek "De Rietschoof", Nederhemert corr.20-5-54 - 9-5-62 h.m.
    - Rooysche Steenfabriek, St. Oedenrode corr.20-12-50 - 4-5-60 h.m.
    - Steenfabr. Rosande, Oosterbeek corr.16-8-49 - 7-1-56 h.m.
  - Doos 66, 66
    - Steenfabriek "Rossum", Nijmegen corr.6-5-57 - 2-11-65 h.m.
    - N.V. Ruiserbrug corr.1961, omslag
    - N.V. Russel-Tiglia, Tegelen corr.18-5-51 - 10-1-66 h.m.
    - Steenfabr. De Ruyterwaard, Gameren corr.15-9-55 - 7-10-63 h.m.
    - Rijksnijverheidsdienst correspondentie1944-1966, ordner
  - Doos 67, 67
    - Rijksverdedigingorganisatie TNO corr.18-8-51 - 19-5-60 h.m.
    - Rijkswaterstaat corr.9-11-51 - 9-7-63, ordner
    - Rijkswaterstaat Arnhem berekeningen en grafieken van kleidepôt "Roodvoet" en "Lunenburgerwaard" div. stukken 1960, omslag
    - Rijkswegenlaboratorium Den Haag (Thoenes) corr.10-12-40 - 25-6-56 h.m.
  - Doos 68, 68
    - De Schelde, Bergen op Zoom corr.9-9-54 - 14-8-57 h.m.
    - Schenkenschans, Leeuwarden corr.3-1-52 - 14-4-64 h.m.
    - Schöffer, Amsterdam corr. Alf.1949-52 h.m.
    - W.A Scholten, Foxhol corr.17-8-49 - 14-4-54 h.m.
    - N.V. Plateelbakkerij "Schoonhoven", Schoonhoven corr.30-11-45 - 24-9-57 h.m.
    - Prof. Dr. Ir. C. Schouten, Delft corr.7-4-51 - 31-3-59 h.m.
    - Steenfabriek "De Schouw", De Schijf (Rucphen) corr.15-8-55 - 3-10-57 h.m.
  - Doos 69, 69
    - Shell Nederland, Den Haag corr.13-5-47 - 17-12-59 h.m.
    - Shell Nederland N.V. Den Haag corr., bibl.2-1-59 - 11-1-62 h.m.
    - Dr. Ir. M.J. Singer, Den Haag corr.6-11-52 - 27-2-59 h.m.
    - St. Pietersberg, Maastricht corr.25-9-58 - 18-2-59 h.m.
    - St. Rosa, Kolleberg, Sittard corr.11-9-51 - 24-10-57 h.m.
    - N.V. Sphinx-Céramique, Maastricht corr.18-11-38 - 28-12-59 h.m.
  - Doos 70, 70
    - N.V. Sphinx-Céramique, Maastricht corr.7-1-60 - 23-3-66 h.m.
    - fa. M. Splinter, Montfoort corr.10-9-53 - 29-8-58 h.m.
    - Staartjeswaard, Beuningen corr.14-1-52 - 15-10-60 h.m.
    - Staatsmijnen in Limburg corr.14-4-51 - 3-6-65 h.m.
    - Stedelijke Lichtfabrieken, Leiden corr.25-7-49 - 3-7-58 h.m.
    - Verg. v. Steenfabr. aan Beneden Waal, Maas en Linge (Voskuil), Geldermalsen corr.19-7-48 - 17-12-56 h.m.
  - Doos 71, 71
    - Verg. v. Steenfabr. aan Beneden Waal, Maas en Linge (Voskuil) corr.4-1-57 - 17-1-62 h.m.
    - Steenfabr. Stevens, Tilburg corr.16-10-50 - 22-1-57 h.m.
    - Stokvis, Rotterdam corr.26-11-48 - 30-3-60 h.m.
    - N.V. Kleiwaren-Industrie "Swalmen" Bredero's Bouwbedrijf, Utrecht corr.27-4-51 - 2-6-58 h.m.
    - Techn. Centra correspondentie (aan en van 4 centra t.w. Techn. centr. Alg. Verg. Baksteenfabrikanten, Waalsteen, Verg. Steenfabrikanten aan Beneden Waal, Maas en Linge, Ker. Techn. Centrum)1955-1966, ordner
  - Doos 72, 72
    - Techn. Fysische Dienst TNO en T.H. corr.3-2-58 - 21-3-66 h.m.
    - Greswarenindustrie Teeuwen corr.13-4-44 - 6-9-63 h.m.
    - Paul Teeuwen, Tegelen corr.28-5-43 - 14-9-60 h.m.
    - Het Tegelhuis corr.28-7-48 - 19-2-60 h.m.
    - N.V. Steenfabriek Terra, Son corr.15-11-49 - 22-1-59 h.m.
  - Doos 73, 73
    - Gebr. Terstappen, Swalmen corr. 17-11-51 - 30-6-58 h.m.
    - Steenfabr. G. Terwindt Gzn, Ubbergen-Nijmegen corr.8-5-51 - 21-6-54 h.m.
    - Robert Terwindt, Kerkdriel corr.2-9-47 - 14-4-58 h.m.
    - Terwindt en Arntz 4 corr.22-1-57 - 3-6-66, ordner
    - Steenfabriek "Thorn", Thorn corr.11-5-56 - 6-4-59 h.m.
    - N.V. Tichelaars Kleiwarenfabrieken corr.25-7-44 - 12-10-65 h.m.
  - Doos 74, 74
    - N.V. Steenfabr. Tienray, Tienray corr.1-6-49 - 10-6-59 h.m.
    - Timmer, Groningen corr.2-3-49 - 12-9-59 h.m.
    - N.V. Timmermans en Zn., Oosterbeek corr.14-9-50 - 18-11-59 h.m.
    - De Toekomst, Oosterhout corr.30-4-47 - 15-8-61 h.m.
    - Toledo, Courbevoie (Frankrijk) corr.2-9-54 - 3-4-58 h.m.
    - Steenfabriek De Tollewaard, Lienden corr.11-1-50 - 9-6-61 h.m.
    - Steengaasfabr. Twello, Deventer corr.16-9-47 - 10-11-65 h.m.
  - Doos 75, 75
    - Udenhout corr.10-11-49 - 9-8-65, ordner
    - De Valk, Echt corr.30-12-43 - 23-1-60 h.m.
    - N.V. Veendorp, Appingedam corr.28-8-50 - 20-10-52 h.m.
  - Doos 76, 76
    - Kunstaardewerkfabr. "Velsen", Sassenheim corr.14-7-49 - 3-12-57 h.m.
    - Ver. Steen-, Pannen-, Draineerb. Fabr. 2 corr.1959-1961
    - fa. S. Vingerling, Gouda corr.21-12-43 - 22-12-58 h.m.
    - Fa. S. Vingerling en Zn., Gouda corr.12-1-59 - 22-12-65 h.m.
    - Vlietberg, Nijmegen corr. 27-2-41 - 1-10-59 h.m.
    - Steenfabr. "De Vlijt", Winterswijk corr.13-4-53 - 6-11-53 h.m.
    - Fa. Vogler en Co, Rotterdam corr.15-3-48 - 15-11-61 h.m.
  - Doos 77, 77
    - Steenfabr. De Volharding, Zegge corr.5-10-52 - 26-1-55 h.m.
    - Handelmij. W.F. Vonck, Den Haag corr.18-12-42 - 23-1-54 h.m.
    - Waalsteen correspondentie1965-1967, ordner
    - Nieuwe Handelmij "Waalsteen", Nijmegen corr.8-8-49 - 5-11-55 h.m.
    - Waalsteenfabrieken 3 corr.1-6-53 - 1-12-65, ordner
  - Doos 78, 78
    - De Waalsteenindustrie, Velp corr. 7-1-42 - 20-8-59 h.m.
    - v.d. Wal en Eppinga, Harlingen corr.19-5-49 - 17-1-51 h.m.
    - C.T.I. Afd. Warmtetechniek corr.19-3-48 - 2-6-60, ordner
    - Commissie inz. Wateronttrekking aan de bodem corr.18-8-52 - 7-2-53 h.m.
    - N.V. Dakpannenfabr. W. Weener en Zn., Utrecht corr.16-11-51 - 12-4-56 h.m.
    - Ned. Antillen Voorlichtingsinstituut voor het Welvaartsplan, Amsterdam corr. 28-4-48 - 14-9-51 h.m.
    - N.V. Werkspoor, Amsterdam corr.4-8-49 - 4-2-54 h.m.
  - Doos 79, 79
    - N.V. Westraven, Utrecht corr. 1-12-45 - 4-1-61 h.m.
    - Dr. v.d. Weyden, Den Haag corr. 7-7-50 - 28-9-65 h.m.
    - Montfoortse Waalsteenfabr. v /h Gebr. Wiegerinck corr.29-7-49 - 6-10-59 h.m.
    - N.V. Windesheim, Zwolle corr.23-4-41 - 10-4-53 h.m.
    - Prof. H. Winkler, Marburg, Duitsland corr. rapp.4-7-55 - 15-6-56 h.m.
    - N.V. Woerdense Dakpannen en Steenfabr. corr.21-5-49 - 24-12-53 h.m.
  - Doos 80, 80
    - Woerdense Dakpannenfabr., Woerden corr.10-2-54 - 8-9-67 h.m.
    - Steenfabr. De Wolfswaard, Opheusden corr.16-12-43 - 2-12-53 h.m.
    - N.V. Steenfabr. "De Wolfswaard", Opheusden corr.8-1-54 - 7-4-64 h.m.
    - Ministry of Works, Khartoum, Sudan corr. 18-11-55 - 26-9-58 h.m.
    - v. Wijcks Waalsteenfabr., Oosterbeek corr.24-4-51 - 23-3-66 h.m.
    - Steenfabr. De Wijs, Kessel corr.4-4-52 - 12-6-57 h.m.
  - Doos 81, 81
    - IJsseloord, Velp corr.27-3-41 - 23-1-58 h.m.
    - Plateelbakkerij en Pijpenfabriek "Zenith", Gouda corr.6-7-44 - 13-12-62 h.m.
    - Prüf- und Forschungsinstitut für Ziegeleierzeugnisse (Pels Leusden) Essen-Kray corr.6-5-53 - 5-1-65 h.m.
    - Dr. K. Zimmerman, Heisterholz corr. 10-5-49 - 9-2-60 h.m.
- Onderzoeken, I
  - Doos 82, 82
    - Algemeen div. stukken, rapp., omslag
    - Armour Research Foundation corr.16-5-55 - 18-9-59 h.m.
    - Invloed van de bakomstandigheden van de scherf en de samenstelling daarvan op de haarscheurgevoeligheid van het geglazuurde eindprodukt. rapport 31-12-53, omslag
    - Bakonderzoek rapporten, handleiding h.m.
    - Brandstofeconomie corr. 15-4-52 - 14-6-62 rapp. h.m.
    - Toevoeging van chemicaliën aan klei corr.8-1-54 - 10-1-61 h.m.
  - Doos 83, 83
    - Onderzoek dakpannen a. Vorstbestendigheid b. Waterdoorlating corr., verslagen, rapporten1952-1960, ordner
    - Drooginstallaties corr. alf.1950-1952, omslag
    - Laboratoriumproef drooginstallatie corr.1958, omslag
    - Project kunstmatige drooginstallatie Termindt en Arntz corr.22-12-50 - 16-12-53 h.m.
    - Droogonderzoek rapporten 12-12-51 - 20-6-62, map
  - Doos 84, 84
    - Droogplankjes K.I. enquête formulieren, map
    - Email corr. alf.1952-1960, omslag
    - Fijnkeramiek corr.1949-1950 h.m.
    - Rapporten Fijnkeramiek div. rapporten 13-10-54 - 5-11-54, omslag
    - Diversen fijnkeramiek div. stukken18-11-52 - 18-10-56, omslag
  - Doos 85, 85
    - Literatuuroverzicht mechanische eigenschappen van fijnkeramisch materiaal rapport22-9-59, omslag
    - Geel- en roodbakken van klei corr.1953, omslag
    - Gekleurde steen corr. 11-5-59 h.m.
    - Glazuuronderzoek rapport1962 h.m.
    - Granulometrische analyse corr. 14-3-55 overdrukken, rapporten h.m.
    - Havenslib rapport1953, omslag
    - Isolatie brochure corr. dec. 53 - 1954 h.m.
  - Doos 86, 86
    - Isotopengebruik corr.1960 h.m.
    - Kaolien corr.4-2-57 - 6-5-57 h.m.
    - Invloed van de korrelgrootte van kwarts in een aardewerkscherf op het ontstaan van haarscheuren resp. op het verschijnsel van afspringen. rapport5-1-54, omslag
    - Koud glazuur corr.20-11-59 - 23-2-60 h.m.
    - Kunstmatig droogproces A2 - A4 voorstellen 1957, map
    - Luchtbepaling corr.17-2-53 - 23-10-54 h.m.
    - Mechanische sterkte rapporten1957-58, omslag
  - Doos 87, 87
    - Mechanische sterkte rapporten1958, omslag
    - Mechanische sterkte correctierapport rapport1959, omslag
    - Onderzoek meetwagen corr. alfabet.1959-1961, ordner
    - Mengen rapp.1961 h.m.
    - Olie-waterstoken corr.31-8-60 - 9-3-61 h.m.
    - Ovenbalans div.1952, omslag
  - Doos 88, 88
    - Plasticiteitsonderzoek corr. en rapp.1950-1953, omslag
    - Poreuse steen rapp.1952, omslag
    - Proeffabriek corr.17-12-55 - 31-1-56 h.m.
    - Röntgenonderzoek corr.13-8-49 - 1-9-50 h.m.
    - Aantasting door rookgassen corr. 11-3-53 - 10-4-53 h.m.
    - Scheuren (o.a. blinde) corr.28-1-54 - 21-11-61 h.m.
    - Smoken corr.14-3-56 - 19-10-56 h.m.
    - Steenwol corr.27-5-52 - 28-4-54 h.m.
    - Rapport Stegermeting rapport1956, omslag
    - Stomen van klei corr.20-6-51 - 4-4-61 h.m.
    - Stookcurve corr.29-5-53 - 15-7-53 h.m.
  - Doos 89, 89
    - Strengpers corr. 27-10-50 - 12-5-56 h.m.
    - Toevoeging div. middelen aan klei voor strengpersstenen corr.14-4-51 - 2-5-52 h.m.
    - Structuuronderzoek overdruk1952 h.m.
    - Trillingen (algemeen) corr.13-1-49 - 28-3-51 h.m.
    - Tunneloven corr.29-11-60 - 3-8-61 h.m.
    - Vochtexpansie corr.24-1-61 - 5-5-61 h.m.
    - Het aantonen van vochtexpansie tijdens de Harkorttest rapport1953, omslag
    - Vochtexpansie van kalkveldspaataardewerk Comm. Fijnkeramische Industrie rapporten1955, omslag
    - Invloed v.d. temperatuur op de afname van de vochtexpansie en de afgifte van expansiewater. Gevolgtrekkingen uit de Stegercurve. rapport19-11-53, omslag
    - Onderzoek vormzand CIMO afd. Metalen corr.15-8-50 - 8-3-54 h.m.
    - Vuurvastmateriaal overdrukken, corr., rapporten1954 h.m.
    - Enquête zaktijd commissie A 2 corr. 27-3-57 - 7-10-57, map
    - Fachverband Ziegelindustrie Nordrhein-Westfalen, Dordmund corr.26-5-51 - 19-1-59 h.m.
- Samenwerking, Commissies, etc., J
  - Doos 90, 90
    - Intern. Samenwerking corr. op naam v. land1963, ordner
    - Contactcommissie baksteen 07.58 corr.13-1-47 - 10-3-47 h.m.
    - Notulen C.C. Contactcommissie Baksteenindustrie notulen1950-51, omslag
    - Contactcommissie Baksteenindustrie 4 notulen, corr. etc.2-1-59 - 14-1-64, ordner
    - Kath. Bond v. Baksteenfabrikanten in Limburg (Hr. Schreinemacher) corr.31-1-53 - jan. 62 h.m.
  - Doos 90A, 90A
    - Stichting Techn. Verbond v.d. Baksteenindustrie notulen, Voordrachten, corr.12-5-64 - 27-6-67, ordner
  - Doos 91, 91
    - Rapporten bas fourneau I rapporten 1954, omslag
    - Rapporten bas fourneau II brochure, omslag
    - Bas fourneau (laagoven) correspondentie1954-1960, ordner
    - Gezondheidstechniek (commissie Bouwonderzoek) 07.58 corr.19-3-47 - 22-11-47 h.m.
  - Doos 92, 92
    - Soc. Français de Céramique, Parijs corr. versl. etc.1-7-52 - 5-1-65 h.m.
    - Contactcommissie Dakpanindustrie 1 notulen, correspondentie1952-1963, ordner
  - Doos 93, 93
    - Dakpannen Werkcommissie T2 Nedaco corr.1949-1966, ordner
    - Commissie A2-A4 notulen Onderzoek kunstmatige drooginstallaties 29-3-57 - 18-2-59, map
    - Groep "Drogen" corr.19-3-55 - 16-10-58, omslag
    - Drooggroep Groningen corr. en verslagen14-7-61 - 26-1-62 h.m.
    - Tweede voortgangsrapport Contactcommissie fijnkeramische Industrie rapport1952, omslag
  - Doos 94, 94
    - Eerste voortgangsrapport Contactcommissie fijnkeramische Industrie rapporten1953, omslag
    - Contactcommissie Fijnkeramische Industrie 4 notulen, verslagen, corr.1957-1959, ordner
    - Contactcommissie Fijnkeramische Industrie 5 notulen, verslagen, corr.1960-1966, ordner
  - Doos 95, 95
    - Kon. Inst. v. Ingenieurs corr. rapp.24-3-53 - 26-4-61 h.m.
    - Inventarisatie Twente notulen, corr.16-2-53 - 24-8-59 h.m.
    - Ir. Jonás, Breda corr.22-7-57 - 8-12-65 h.m.
    - N.V. Kema, Arnhem corr.21-12-48 - 23-2-60 h.m.
  - Doos 96, 96
    - Samenwerking Ker. Inst. en Technische Centra corr.15-11-63 - 11-12-63 h.m.
    - Vereniging Klei Industrie 2 notulen, correspondentie5-1-59 - 17-8-66, ordner
    - Verg. Klei Industrie corr. notulen9-9-63 - 28-8-67 h.m.
    - Réunion des Laboratoires corr. rapporten, verslagen, notulen 5-11-49 - 10-3-60 h.m.
  - Doos 97, 97
    - Alg. Verg. Ned. Aardewerk en Glasindustrie corr., notulen11-2-53 - 12-1-62 h.m.
    - Vereniging D.N.B. corr. rapp.4-1-62 - 29-9-66 h.m.
    - Ned. ker. Verg. corr. notulen etc.28-6-49 - 10-5-60 h.m.
    - Ned. ker. Verg. corr. notulen17-1-64 - 21-6-67 h.m.
    - Oude correspondentie Commissie Nieuwe Producten corr.1962, omslag
  - Doos 98, 98
    - Plancommissie K.I. TNO corr.1954, omslag
    - Plancommissie div. instituten corr.1955, omslag
    - Société Professiomelle des Produits Français corr. notulen etc.26-6-50 - 8-6-65 h.m.
    - Rubberstichting, Delft corr.19-4-49 - 23-2-56 h.m.
  - Dood 99, 99
    - Institut national des silicates, Mons rapporten corr.14-6-60 - 24-10-60 h.m.
    - Samenwerkende Steenfabrikanten (adviseurs stand. comm. warmtetechn. begr.) notulen, corr.1958-1964
  - Doos 100, 100
    - N.V. Stork, Hengelo corr.11-5-49 - 23-12-53 h.m.
    - T. Techn. Hogeschool, Delft corr.27-1-51 - 3-8-55 h.m.
    - Techn. Hogeschool Delft corr.14-1-53 - 14-7-65 h.m.
    - Techn. Hogeschool Eindhoven div.24-11-59 - 2-8-61 h.m.
  - Doos 101, 101
    - Fédération Européenne des Fabricants de Tuiles et de Briques corr. rapporten1953-63 h.m.
    - Commissie A3 tunneloven concept rapport 1954, los
  - Doos 102, 102
    - Commissie A3 tunneloven agenda's, notulen1955-57, omslag
    - Studiegroep Vergrotingsproblemen versl. voordr. corr.25-4-58 - apr. 62 h.m.
    - Commissie A2 (warmte economie) div. stukken1955-1956, omslag
  - Doos 103, 103
    - Warmte aftrekovens commissie A 2 rapport corr.1957, omslag
    - Commissie A 2 warmte economie populair verzamelrapport, omslag
    - R.K. Verg. v. Werkgevers in de Brab. Steenindustrie corr. versl.3-1-56 - 3-4-62 h.m.
    - Wetenschappelijk team verslagen28-7-54 - 30-8-56 h.m.
    - Wetensch. Werkers in TNO-verband notulen 5-1-54 - 1-10-59 h.m.
  - Doos 104, 104
    - Commissie zigzagoven extra exemplaren commissie productiviteitscentrum Oost-Groningen, omslag
- Normalisatie, K
  - Doos 105, 105
    - Commissie T16 corr. rapporten, verslagen apr. 65 - 29-12-65 h.m.
    - Commissie 38a en 38b (granulometrisch onderzoek) losse stukken 1949-1950 h.m.
    - Subcommissie natuurdroog-inrichting corr.3-4-51 - 26-8-54 h.m.
    - Subcommissie Natuurdroog-inrichting div. stukken rapp.1953 h.m.
  - Doos 106, 106
    - Subcommissie holle muren (holle bouwsteen) corr. versl.27-4-51 - 13-9-54 h.m.
    - bijlagen corr. subc. (Holle Muursteen) corr., brochures, notulen1951-53 h.m.
    - Hoofdcomm. v.d. Normalisatie in Ned. corr.3-8-49 - 14-1-65 h.m.
    - Comm. T3 - T6 Hoofdcomm. v.d. Normalisatie in Nederland Ingekomen stukken1948-1954 h.m.
  - Doos 107, 107
    - Normalisatie bloempotten corr.1-12-51 - 4-3-58 h.m.
    - Normalisatie draineerbuizen C 51 stukken en corr.3-3-55 - 3-12-58 h.m.
- Machines, Apparaten, Materialen, etc., L
  - Doos 107 (vervolg), 107
    - Machines en apparaten 07.353.6 corr. alfabet.1945-1955
    - Amsler beproevingsmachine 07.353.6 corr. 25-11-46 - 30-10-61 h.m.
    - Anemometer 07.353.6 corr.17-12-49 - 29-6-61 h.m.
    - Autoclaaf 07.353.6 corr.23-3-55 - 15-6-60 h.m.
  - Doos 108, 108
    - Balansen en snelwegers + gewichten 07.353.6 corr.9-7-45 - 12-5-61 h.m.
    - Barelattographe 07.353.6 corr.11-1-60 - 17-5-61 h.m.
    - Bone-ash 07.353.6 corr.13-8-59 - 14-2-61 h.m.
    - Boren 07.353.6 corr. alf.1946-1960 h.m.
    - N.V. Erenwerk, Amersfoort proefdrooginstallatie corr. app.21-8-57 - 28-8-64
  - Doos 109, 109
    - Buizen 07.353.6 corr.22-6-49 - 8-2-62 h.m.
    - Buretten 07.353.6 corr.19-1-50 - 13-5-50 h.m.
    - Chemicaliën 07.353.6 correspondentie, bestellingen etc.7-6-50 - 6-7-61, ordner
    - Centrifuges 07.353.6 corr.9-9-49 - 3-10-57 h.m.
    - Compensator 07.353.6 corr.25-10-50 - 15-12-52 h.m.
    - Compressor 07.353.6 corr. 23-6-50 - juni 55 h.m.
    - Consistentiemeter 07.353.6 corr.12-5-50 - 9-6-50 h.m.
    - Cylinders 07.353.6 corr.15-4-49 - jan 51 h.m.
  - Doos 110, 110
    - Destilleerapparaten 07.353.6 corr.10-12-51 - 12-12-51 h.m.
    - Diamantzaag 07.353.6 corr.24-6-59 - 1-3-60 h.m.
    - Dilatometer 07.353.6 corr.8-10-51 - 23-4-57 h.m.
    - Draad 07.353.6 corr.7-12-45 - 20-3-61 h.m.
    - Draaischijf 07.353.6 corr. 14-12-59 - 16-2-60 h.m.
    - Draaistroommotoren 07.353.6 corr.17-3-52 - 27-3-52 h.m.
    - Draineerbuizen 07.353.6 corr. 2-12-50 - 29-12-50 h.m.
    - Droogstoven 07.353.6 corr.18-2-46 - 19-10-61 h.m.
    - Droogstralers 07.353.6 corr.22-3-47 - 26-1-49 h.m.
    - N.V. Econosto, Rotterdam corr. app.18-6-49 - 7-12-51 h.m.
    - Electr. meet- en regelingsapp. 07.353.6 corr.29-10-48 - 21-9-60 h.m.
  - Doos 111, 111
    - Electromotoren 07.353.6 corr.9-2-49 - 29-7-49 h.m.
    - Elementen 07.353.6 corr.10-3-49 - 13-4-51 h.m.
    - Energieregelateur 07.353.6 corr.5-8-46 - 6-5-49 h.m.
    - N.V. Enraf, Delft corr.31-3-49 - 9-7-56 h.m.
    - Exsiccatoren 07.353.6 corr.1-10-52 - 6-10-52 h.m.
    - Filters 07.353.6 corr.3-1-50 - 19-4-60 h.m.
    - Fotomateriaal 07.353.6 corr.4-4-49 - 22-3-61 h.m.
    - Galvanometer 07.353.6 corr.17-1-51 - 16-2-61 h.m.
    - Gips 07.353.6 corr.7-2-49 - 4-4-61 h.m.
    - Glazuur corr14-12-51 - 1-3-62 h.m.
    - Hardheidsmeter 07.353.6 corr.17-12-49 - 11-4-60 h.m.
    - Hazewinkel, Den Dolder corr.22-6-49 - 10-3-64 h.m.
  - Doos 112, 112
    - N.V. de Hoop, Rotterdam corr.25-1-50 - 26-9-56 h.m.
    - Isolatiemateriaal 07.353.6 corr.5-12-50 - 23-2-52 h.m.
    - Keramische machines 07.353.6 lijst. v. fabrikanten h.m.
    - Kerfslaghamer 07.353.6 corr.9-3-59 - 11-11-59 h.m.
    - Klei 07.353.6 corr.10-1-51 - 4-11-60 h.m.
    - Klei uit Duitsland corr. alf.1951-52 h.m.
    - Kleikneden 07.353.6 corr.16-12-46 - 14-3-47 h.m.
    - Kleischaaf 07.353.6 corr.5-6-50 - 21-6-50 h.m.
    - Klokken 07.353.6 corr.13-1-47 - 24-6-60 h.m.
    - Kogelmolens 07.353.6 corr.9-7-47 - 7-9-51 h.m.
    - Kroesoven 07.353.6 corr.13-12-56 - 9-9-57 h.m.
    - Laboratorium benodigdheden (vaste leveranciers) 07.353.c correspondentie alfabetisch1949-1961, ordner
  - Doos 113, 113
    - Laboratorium benodigdheden 07.353.0 (diversen) correspondentie alfabetisch1949-1959, ordner
    - Latex 07.353.6 corr.10-8-49 - 10-10-50 h.m.
    - Luchtconditioneringsapparaat 07.353.6 corr.14-5-47 - 22-8-52 h.m.
    - Bezoeken aan machinefabrieken (door IJ. de Vries) 07.353.6 corr.5-3-48 - 3-5-48 h.m.
    - Machines voor fijnker. afd. 07.353.6 corr.10-1-51 - 12-3-51 h.m.
  - Doos 114, 114
    - Meng- en kneedmachines 07.353.6 Documentatie alfabetisch1949-1959, ordner
    - Micromanometer 07.353.6 corr.7-2-42 - 7-7-50 h.m.
    - Micro-pulverizers en micro-atomizers 07.353.6 corr.24-1-47 - 4-6-47 h.m.
    - Microscopen en camera en vergelijkingsocculair 07.353.6 corr. alf1946-1962 h.m.
    - Milliampèremeter 07.353.6 corr.15-11-45 - 10-4-52 h.m.
    - Machinefabriek Mokveld N.V., Gouda corr. app.26-7-58 - 18-10-61 h.m.
    - Mortieren en agaatmortieren 07.353.6 corr.29-1-46 - 2-6-60 h.m.
    - Nehobo, Den Haag corr. app.8-2-50 - 9-4-58
  - Doos 115, 115
    - Neida (IMBIC), Vlaardingen corr. app.27-8-48 - 26-9-63
    - Netzsch correspondentie27-3-53 - 17-3-65, ordner
    - Nonius, Delft corr.11-7-50 - 21-11-57 h.m.
  - Doos 116, 116
    - Oliebranders 07.353.6 corr. broch.29-10-53 h.m.
    - Oliestookinstallatie 07.353.6 corr.15-11-50 - 17-7-51 h.m.
    - Optische instrumenten corr. alfabetisch1956 h.m.
    - Ovens 07.353.6 Documentatie alfabetisch1946-1957, ordner
    - Ovens brochures corr. alfab.1949-1962
    - Persen 07.353.6 corr. alfab.1943-1958 h.m.
  - Doos 117, 117
    - Petroleum, cokes, olie enz. 07.353.6 corr.19-9-49 - 14-7-59 h.m.
    - P.H.-meter 07.353.6 corr.12-10-48 - 28-4-50 h.m.
    - Pick-up 07.353.6 corr.27-4-50 - 3-10-50 h.m.
    - Plakmiddelen 07.353.6 (zie map koudasfalt) corr.15-2-51 - 10-12-51 h.m.
    - Plansee, Reutte (Oostenrijk) corr.6-2-50 - 29-7-52 h.m.
    - Plastic materiaal corr.17-8-53 - 24-9-56 h.m.
    - Plastometer 07.353.6 corr.24-6-46 - 8-5-61 h.m.
    - Platen (o.a. droogplaten) 07.353.6 corr.28-11-50 - 26-2-58 h.m.
    - Plantina 07.353.6 corr. 30-1-46 - 15-6-61 h.m.
    - Psychrometers 07.353.6 corr.6-8-46 - 22-5-59 h.m.
  - Doos 118, 118
    - Pyrometers 07.353.6 corr.30-8-45 - 9-5-61 h.m.
    - Röntgenappraten 07.353.6 corr.8-8-42 - 26-9-53 h.m.
    - Röntgenfilms 07.353.6 corr.17-8-50 - 6-4-51 h.m.
    - Roerapparaat 07.353.6 corr.10-1-51 - 24-12-59 h.m.
    - Rookgasanalyse-apparaat 07.353.6 corr.22-9-50 - 2-12-53 h.m.
    - Silietstaven 07.353.6 corr.15-6-48 - 26-3-49 h.m.